【裁判字號】    97,易,3812
【裁判日期】    971031
【裁判案由】    贓物
【裁判全文】
臺灣臺中地方法院刑事判決              97年度易字第3812號
公  訴  人  臺灣臺中地方法院檢察署檢察官
被      告  甲○○
上列被告因故買贓物案件，經檢察官提起公訴（97年度偵字第16
262號），本院判決如下：
    主    文
甲○○故買贓物，處有期徒刑捌月。
    犯罪事實
一、甲○○前因竊盜機車案件，經本院於民國85年5月28日判處
    有期徒刑3月確定，於86年2月26日執行完畢（不構成累犯）
    。甲○○仍不知警惕，於97年6月中旬某日，在臺中縣沙鹿
    鎮○○街附近之某電子遊藝場前，明知某不詳姓名年籍、綽
    號「阿福」之男子所出售之車牌號碼SPG-488號輕型機車（
    車主為蔡政汶，該車原由蔡政汶之妻乙○○管理使用，而於
    97年5月28日21時許，在臺中縣沙鹿鎮○○路117號旁失竊）
    ，為來路不明之贓物，仍基於故買贓物之犯意，以新臺幣（
    下同）2000元之代價買受之，作為平日代步工具。嗣於97年
    6月28日13時30分許，甲○○欲將上開機車停放在臺中縣沙
    鹿鎮○○街31號後方巷道時，為警當場查獲。
二、案經臺中縣警察局清水分局報請臺灣臺中地方法院檢察署檢
    察官偵查起訴。
    理    由
一、按現行刑事訴訟法為保障被告之反對詰問權，排除具有虛偽
    危險性之傳聞證據，以求實體真實之發見，於該法第159條
    第1項明定被告以外之人於審判外之言詞或書面陳述，除法
    律有規定者外，不得作為證據。又被告以外之人於審判外之
    陳述，雖不符前4條之規定（即刑事訴訟法第159條之1至同
    條之4），而經當事人於審判程序同意作為證據，法院審酌
    該言詞陳述或書面陳述作成時之情況，認為適當者，亦得為
    證據；當事人、代理人或辯護人於法院調查證據時，知有第
    150條第1項不得為證據之情形，而未於言詞辯論終結前聲明
    異議者，視為有前項之同意，刑事訴訟法第159條之5定有明
    文。本案檢察官、被告並未就卷內證據資料之證據能力有所
    爭執，且迄於言詞辯論終結前，均未主張有刑事訴訟法第15
    9條第1項不得為證據之情形，是應認已同意卷內證據均得作
    為證據，且經本院審酌後，認無不適當之情形，應認本案調
    查之卷內證據均有證據能力，合先敘明。
二、訊據被告甲○○固坦承有向阿福購入上開機車之事實，惟矢
    口否認有何故買贓物犯行，辯稱：我當時是熱心幫助阿福，
    所以才用2000元買這部機車，並不是故意買受贓物云云。經
    查：上開犯罪事實，業據被害人乙○○於警詢中指訴綦詳，
    並有警員職務報告、扣押筆錄、扣押物品目錄表、贓物認領
    保管單、失車紀錄、刑案現場測繪圖、查獲現場照片及監視
    器翻拍照片在卷為證。又被告係固定將上開機車停放在距其
    住處一段距離之臺中縣沙鹿鎮○○街31號後方巷道後，再換
    騎腳踏車離開等情，業經被告於警詢、偵訊中供明，並有監
    視器翻拍照片在卷可憑。按機車與腳踏車均為輕便交通工具
    ，被告竟大費周章更換使用，並將機車藏放在隱密之巷道內
    ，其買贓心虛之情甚為明顯。又被告為具有基本智識之成年
    人，當知有牌照登記監理制度之汽、機車買賣，正常之出賣
    人均會出具身分證件、行車執照等足資證明個人身分、車輛
    來源及辦理過戶登記之文件。今被告不循正常管道購車，而
    任意向一姓名年籍不詳、僅知綽號為「阿福」者，購買一輛
    毫無來源證明文件之機車，足徵其購入之時，應知悉該機車
    係來路不明之贓物。是被告前開所辯顯係卸責之詞，不足採
    信，其犯行堪以認定。
三、核被告所為，係犯刑法第349條第2項之故買贓物罪。爰審酌
    被告有竊車前科（有臺灣高等法院被告前案紀錄表及本院85
    年度易緝字第360號刑事判決在卷可憑），本件其犯罪之動
    機、目的、手段、犯罪所生之損害，及其犯後猶飾詞卸責、
    態度不佳等一切情狀，量處如主文所示之刑。
據上論斷，應依刑事訴訟法第299條第1項前段，刑法第第349條
第2項，刑法施行法第1條之1，判決如主文。
中    華    民    國    97    年    10    月    31    日
                     刑事第12庭  審判長法  官  莊深淵
                                       法  官  廖慧如
                                       法  官  蔡建興
上為正本係照原本作成。
如不服本判決，應於收受送達後10日內向本院提出上訴書狀（應
敘述具體理由並附繕本）。
上訴書狀如未敘述理由，應於上訴期間屆滿後20日內補提理由書
於本院。
                                       書記官  黃英寬
中    華    民    國    97    年    10    月    31    日
附錄論罪科刑法條：
刑法第349條第2項：
搬運、寄藏、故買贓物或為牙保者，處五年以下有期徒刑、拘役
或科或併科一千元以下罰金。


司法院資訊處製作；財團法人民間司法改革基金會備份。
